
# A/B TESTING
## Import libraries
```{r, echo = TRUE, include=FALSE}
library(boot)
library(corrplot)
library(tidyverse)
library(janitor)
library(ggplot2)
library(lmPerm)
library(dplyr)
```
# Load data
Dữ liệu của 294478 người dùng được tổng hợp trong file dữ liệu ab_test_commerce.csv, các biến bao gồm:  
• id - một số duy nhất xác định mỗi người dùng.  
• time - thời gian hoạt động với trang web. (phút:giây)  
• con_treat - người dùng được đưa vào control group (control - sử dụng old_page) hay treatment  
group (treatment - sử dụng new_page).  
• page - trang web mà người dùng được sử dụng.  
• converted - giao dịch (1: có và 0 là không có giao dịch).  
```{r}
data_ab_test_commerce <- read_csv(file = "datasets/ab_test_commerce.csv",na = c("", "NA", "N/A"))
data_ab_test_commerce <- data_ab_test_commerce |> clean_names()
data_ab_test_commerce
```

## Preprocessing

```{r}
# Explore data
glimpse(data_ab_test_commerce)
data_ab_test_commerce|>distinct(converted)
data_ab_test_commerce|>distinct(con_treat)
data_ab_test_commerce|>distinct(page)
# Kiểm tra dữ liệu bị thiếu
missing_values <- sum(is.na(data_ab_test_commerce))
print(paste("Tổng số giá trị bị thiếu:", missing_values))
# Time
data_ab_test_commerce <- data_ab_test_commerce |> mutate(access_time = hour(time) * 60 + minute(time) + second(time))


# Hiệu chỉnh sai khác 
data_ab_test_commerce|>filter(con_treat == "control" & page != "old_page") |> nrow()
data_ab_test_commerce|>filter(con_treat == "treatment" & page != "new_page") |> nrow()
data_clean <- data_ab_test_commerce |>  mutate(page = case_when(
                                          con_treat == "control" & page != "old_page" ~ "old_page",
                                          con_treat == "treatment" & page != "new_page" ~ "new_page",
                                          TRUE ~ page ))
```
## Descriptive statistics
```{r}
data_clean |> group_by(page, converted) |>
  summarise(n = n(), tb =mean(access_time), sd = sd(access_time))

```

```{r}
data_clean |> group_by(page) |>
  summarise(n = n(), tb = mean(access_time), sd = sd(access_time))

```

```{r}
# Tính tỷ lệ giao dịch thành công 
data_clean |> summarise(
          new_page_success_rate = sum(data_clean$converted[data_clean$page == "new_page"]) / sum(data_clean$page == "new_page"),
          old_page_success_rate = sum(data_clean$converted[data_clean$page == "old_page"]) / sum(data_clean$page == "old_page"))

```

Nhận thấy rằng, xét về thời gian truy cập trung bình của 2 trang web là tương đương nhau.
Tuy nhiên tỷ lệ giao dịch thành công(p) của old_page có phần cao hơn một chút so với new_page.  
Đặt giả thuyết: với A là old_page và B là new_page  
- H0: p_A = p_B   
- H1: p_A > p_B  
## A/B Testing with permutation test 
```{r}
rate_permutation <- function(x, y, R,p_A, p_B, alter){
  data <- split(x,y)
  n <-  length(x)
  nA <- length(data[[1]])
  nB <- length(data[[2]])
  mean_diff <- numeric(R)
  for (i in 1:R){
    idx_a <- sample(x = 1:n, size = nA)
    idx_b <- setdiff(x = 1:n, y = idx_a)
    mean_diff[i] <- sum(x[idx_a])/nA -  sum(x[idx_b])/nB
  }
  
  
  if (alter == "left"){
    p_values <- mean(mean_diff < (p_A - p_B))
  }
  else if (alter == 'right'){
    p_values <- mean(mean_diff > (p_A - p_B))
  }
  else{
    p_values <- mean(abs(mean_diff) > (p_A - p_B)) 
  }
  return (list(res_perm = mean_diff,rate_diff = p_A - p_B, p_value = p_values))
}
new_page_success_rate <- sum(data_clean$converted[data_clean$page == "new_page"]) / sum(data_clean$page == "new_page")
old_page_success_rate <- sum(data_clean$converted[data_clean$page == "old_page"]) / sum(data_clean$page == "old_page")
set.seed(21)
result <- rate_permutation(data_clean$converted,data_clean$page, R = 1000, p_A=old_page_success_rate, p_B = new_page_result[3],alter = 'left')

p_value = result[3]
p_value
```

Ta có p_value = 0.894 > 0.05 kết quả cho thấy Giả thuyết H0 là không thể bị bác bỏ. 
Do đó, việc thời tỷ lệ giao dịch thành công của new_page thấp hơn old_page là không có ý nghĩa thống kê, hay chỉ là kết quả của sự ngẫu nhiên.
Điều này có nghĩa là trang web mới không có hiệu quả nhiều so với page cũ là không thể khẳng định được. 

